【裁判字號】    98,聲再,12
【裁判日期】    980810
【裁判案由】    聲請再審
【裁判全文】
臺灣彰化地方法院刑事裁定               98年度聲再字第12號
聲請人即
受判決人   甲○○
上列聲請人即受判決人因竊盜案件，對於臺灣高等法院臺中分院
院98 年度上訴字第134號第二審確定判決（原審案號：臺灣彰化
地方法院97 年度訴字第444號、97年度訴字第1633號；起訴案號
：臺灣彰化地方法院檢察署96年度偵字第11728、11741號、97年
度偵字第3890、3891、4126號），聲請再審，本院裁定如下：
    主  文
再審之聲請駁回。
    理  由
一、聲請意旨詳如附件刑事聲請再審狀影本所載。
二、按刑事訴訟法第421 條規定，不得上訴於第三審法院之案件
    ，其經第二審法院確定之有罪判決，就足生影響於判決之重
    要證據漏未審酌，得聲請再審。而所謂「足生影響於判決之
    重要證據漏未審酌」者，係指該證據業經法院予以調查或經
    聲請調查而未予調查，致於該確定判決中漏未加以審認，而
    該證據如經審酌，則足生影響於該判決之結果，應為被告有
    利之判決而言。如當事人所提出之證據，縱加以審酌，仍不
    足以生影響於該判決結果者，或法院已加以調查，而本於論
    理法則、經驗法則，而為證據之取捨，不採為被告有利之認
    定者，則均不得據為再審之理由。又所謂重要證據，必須該
    證據已足認定受判決人應受無罪、或免訴、或輕於原審所認
    定之罪名方可，如不足以推翻原審所認定罪刑之證據，即非
    足生影響於原判決之重要證據，按「刑事訴訟法第四百二十
    一條所規定因重要證據漏未審酌而聲請再審者，指該證據於
    案情有重要關係且未經審酌者而言，如證據業經法院本其自
    由心證予以取捨及判斷，僅係對此持相異評價，即不能以此
    為由聲請再審」，最高法院八九年度台抗字第三０號裁定要
    旨旨著有明文，是如當事人所提出之證物，不足以影響判決
    結果，或第二審法院依調查之結果，本於論理法則、經驗法
    則，取捨證據後，認定事實者，則不包括之。
三、經查；本件受判決人甲○○於審判中，矢口否認有與鄭孟源
    、廖群貿共同竊取N3－7022號綠色「ＭＡＲＣＨ」、H8－95
    47號白色「ＭＡＲＣＨ」自小客車之犯行，辯稱：其有在干
    城車站等廖群貿、鄭孟源，也有在綠色「ＭＡＲＣＨ」上等
    廖群貿，但其沒有幫忙把風，也不知情云云，顯難認有與他
    被告有犯意聯絡、行為分擔之犯行，且業經同案被告鄭孟源
    於本院97 年9月16日審理時，以證人身分結證稱：「當天一
    開始是廖群貿從豐原騎機車來干城車站，伊就騎該機車載廖
    群貿去偷機車，偷機車的事甲○○不知道，伊騎廖群貿的機
    車載廖群貿出去沒有告訴甲○○要去做什麼，偷機車是廖群
    貿下手，伊在旁邊等，之後伊跟廖群貿一人騎一部機車，伊
    騎豐原那部，廖群貿騎偷到的那部回干城車站，把豐原那部
    機車放在那裡，由甲○○看著，伊再騎廖群貿偷來的機車載
    廖群貿去偷綠色ＭＡＲＣＨ，一樣是廖群貿下手，伊在旁邊
    等，偷到手後，廖群貿開ＭＡＲＣＨ，伊騎偷來的機車一起
    回干城車站，把偷來的機車丟在那邊，接著廖群貿開車載伊
    、甲○○、張文馨三人到白色ＭＡＲＣＨ停放地點，廖群貿
    下車去偷，伊等三人坐在車上，廖群貿偷到手之後，叫伊過
    去開那部白色ＭＡＲＣＨ，伊等三人就過去坐白色ＭＡＲＣ
    Ｈ，由廖群貿開綠色ＭＡＲＣＨ等詞甚詳」，該等證詞並經
    原確定判決即本院97 年度訴字第444號、97年度訴字第1633
    號判決引用在案，惟原審法院審理時認為：「本案被告甲○
    ○縱全盤否認有何共同竊盜犯行，然依被告甲○○於本院之
    供述，暨證人鄭孟源如上證言，衡情被告甲○○於廖群貿、
    鄭孟源前去竊取Ｎ三－七０二二號綠色「ＭＡＲＣＨ」、Ｈ
    八－九五四七號白色「ＭＡＲＣＨ」自小客車時，既已知該
    ＣＳ五－０六０號重型機車係廖群貿、鄭孟源所盜回，被告
    仍負責看顧機車，推由廖群貿、鄭孟源繼續前去竊取綠色「
    ＭＡＲＣＨ」，甚至與廖群貿、鄭孟源同車隨行去偷盜白色
    「ＭＡＲＣＨ」，並在旁等候，堪認被告甲○○就廖群貿、
    鄭孟源竊取前開綠色、白色二部「ＭＡＲＣＨ」自小客車乙
    事，均知之甚明，且有共識。是以，被告甲○○有與被告鄭
    孟源、廖群貿共同竊盜N3－7022號綠色「ＭＡＲＣＨ」、H8
    －9547號白色「ＭＡＲＣＨ」自小客車之意思聯絡至明，應
    負共同正犯之責。被告甲○○上開所辯，乃事後卸責之詞，
    不足採信，其此部分犯行，已可認定」，是原確定判決已就
    證人鄭孟源之證言詳加論究批駁，揆諸前揭法律之規定及最
    高法院裁定之要旨，難認此部分有何足生影響於判決之重要
    證據漏未審酌之情事，自不得以此聲請再審，從而本件聲請
    人聲請再審為無理由，應予駁回。。
據上論斷，應依刑事訴訟法第434條第1項，裁定如主文。
中    華    民    國    98    年    8    月    10    日
                  刑事第四庭         法  官  吳俊螢
以上正本證明與原本無異。
如不服本裁定，應於裁定送達後五日內向本院提出抗告狀 (須附
繕本 )。
中    華    民    國    98    年    8    月    10    日
                                     書記官  林怡吟


司法院資訊處製作；財團法人民間司法改革基金會備份。
